臺灣高等法院臺南分院刑事判決　　　　　　　九十年度上訴字第一三四四號　 Ｃ
　　　上　訴　人
　　　即　被　告　丁　○　○
　　　選任辯護人　黃　正　彥　律師
　　　選任辯護人　蔡　碧　仲　律師
　　　上　訴　人
　　　即　被　告　丙　○　○
　　　指定辯護人　本院公設辯護人　甲　○　○
右上訴人因槍砲彈藥刀械管制條例案件，不服臺灣台南地方法院九十年度訴字第四三
七號中華民國九十年八月十四日第一審判決（起訴案號：臺灣台南地方法院檢察署九
十年度營偵字第二四一號），提起上訴，本院判決如左：
      主      文
原判決撤銷。
丁○○未經許可製造可發射金屬具有殺傷力之槍枝，處有期徒刑貳年陸月，併科罰金
新台幣拾萬元，罰金如易服勞役以銀元參佰元即新台幣玖佰元折算壹日。扣案土造空
氣長槍壹枝（含瞄準器）、鋼瓶壹支、鋼珠拾伍粒均沒收。
丙○○未經許可持有可發射金屬具有殺傷力之槍枝，處有期徒刑壹年貳月，併科罰金
新台幣拾萬元，罰金如易服勞役以銀元參佰元即新台幣玖佰元折算壹日，緩刑參年。
扣案土造空氣長槍壹枝（含瞄準器）、鋼瓶壹支、鋼珠拾伍粒均沒收。
      事      實
一、丁○○未經許可，於民國九十年一月十六日至十八日，在台南縣東山鄉大客村二
    十九之三號住處，以電磁閥、快速排氣裝置、鋼管、紅外線瞄準器組合製造成土
    造槍枝一支，以外接由滅火器改裝之高壓空氣鋼瓶內氣體為發射動力，按壓電磁
    閥上按鈕釋放氣體方式發射鋼珠（直徑六點三四釐米），其發射單位面積動能達
    每平方公分二十一點七九焦耳，足以穿透人體皮肉層而具有殺傷力。丁○○於同
    年月十九日夜間十一時三十分許，攜帶持該把土造槍枝（含瞄準器）、鋼珠（數
    量不詳）與照明設備，準備前往郊外試射，巧遇丙○○，二人遂相偕至東山鄉○
    ○村○○道路旁，丙○○持該把土造槍枝與頭戴照明設備，丁○○持高壓鋼瓶壓
    縮鋼瓶內氣體，由丙○○發射鋼珠擊落斑鳩二隻，為警當場查獲並扣得該把土造
    槍枝（含瞄準器，槍枝管制編號：0000000000）、鋼瓶壹支、照明設備一組、鋼
    珠十八粒（已試射三粒，剩十五粒）與二隻斑鳩。
二、案經台南縣警察局白河分局報請台灣台南地方法院檢察署檢察官偵查起訴。
      理      由
一、右揭事實，業據上訴人即被告丁○○與丙○○於警訊及檢察官偵訊時坦承不諱，
    並有上開空氣長槍（含瞄準器）、鋼瓶壹支、照明設備一組、鋼珠十八粒扣案與
    二隻斑鳩照片可稽。被告丁○○雖辯稱是日其於蘇國招家泡茶，出來遇見丙○○
    及其胞兄乙○○，遂隨同前往打鳥，被查獲後因乙○○有前科乃要其頂替，其始
    承認上開空氣長槍為其製造云云。並於原審審理時雖改稱該造空氣長槍係丙○○
    所製造。而被告丙○○雖亦一度附和其說，自陳該改造空氣長槍係伊製造云云，
    然查，被告丁○○於查獲當日凌晨，在警訊中就本件扣案之改造空氣長槍自白係
    其於九十年一月十六日至十八日在其自宅完成，且就鋼管是在東山五金行購得，
    紅外線瞄準器在書局購買，空氣壓縮瓶是用過的消防器材，撿回來重新灌氣，長
    槍再用風管接上空氣壓縮瓶等，就槍枝製造過程陳述甚詳，核與照片所示之扣案
    改造槍枝相符，丁○○於警訊及偵查中之自白與共同被告丙○○供述空氣長槍為
    被告丁○○所有相符，依證據法則，尚難指被告丁○○之自白與事實不符。雖被
    告丁○○以其上訴本院選任辯護人之費用係由丙○○之胞兄蘇政雄為其支付，丙
    ○○反而未選任辯護人，有違常情，主張其自白不實云云，並無證據足認丁○○
    警訊及偵查中所供不實，且蘇政雄為何願為丁○○支付律師費用，與丁○○是否
    頂替丙○○亦無必然關係。丙○○雖一度自陳該改造空氣長槍係其製造云云，惟
    丙○○於其後審理時翻異前供，改稱以警訊所供為正確。亦無從證明丙○○於原
    審該一度自白所供為實在。次查，本件扣案之槍枝經送請刑事警察局檢驗結果，
    其發射單位面積動能達每平方公分二十一點七九焦耳，有該局九十年二月八日刑
    鑑字第一一二九０號鑑驗通知書在卷可稽。依日本警察研究所研究結果，每平方
    公分動能達二十焦耳時，即足以穿透人體皮肉層，則本件之槍枝動能既達每平方
    公分二十一‧七九焦耳，應認具有殺傷力。至於丙○○辯稱該二隻斑鳩被打下未
    死亡，係經其扭斷脖子後死亡，惟經查獲員警蔡鴻到場證稱伊到現場時其中一隻
    斑鳩照片是被槍打下後死掉的，並非脖子被扭斷等語，被告辯稱槍枝無法打死斑
    鳩云云，即無可採。事證明確，被告二人犯行，均可認定。
二、核被告丁○○所為，係犯槍砲彈藥刀械管制條例第十一條第一項未經許可，製造
    可發射金屬，具有殺傷力之槍枝罪，被告丙○○係犯同條第四項未經許可，持有
    可發射金屬，具有殺傷力之槍枝罪。被告丁○○製造之槍枝，係將農藥噴灑器裝
    上報廢消防瓶改裝而成，有照片可參，其辯稱該槍枝僅能往上或平行方向發射，
    往下鋼珠即自動掉落，應可採信，然被告丁○○製造之槍枝既具殺傷力而不能免
    其刑責，惟其製造動機出於好奇及好玩，且年輕識淺，如科以法定最低刑有期徒
    刑五年，實嫌過重，足以引起一般之同情，爰依刑法第五十九條之規定減輕其刑
    。
三、原審依調查證據結果，予以論罪科刑並就丁○○部份依刑法第五十九條之規定減
    輕其刑固非無見，惟扣案鋼瓶為被告所有且係供犯罪所用之物，原判決未予宣告
    沒收，而照明設備一組非供本件犯罪所用之物卻予宣告沒收即有未洽，被告等上
    訴否認犯罪雖無可取，惟原判決既有可議自應予撤銷改判，爰審酌被告二人犯罪
    之動機、目的、手段、所生危害、犯罪後態度等一切情狀，分別量處如主文所示
    之刑，罰金部並諭知易服勞役之折算標準，以資懲儆。又被告丙○○前未曾受有
    期徒刑以上刑之宣告，有台灣台南地方法院檢察署刑案資料查註紀錄表在卷可憑
    ，其經此教訓後，應知所警惕，無再犯之虞，本院認其宣告之刑以暫不執行為適
    當，併諭知緩刑三年（按緩刑之宣告乃被告之利益，公訴人未對之上訴，原判決
    適用法條又無不當情形，自仍應為緩刑之諭知）。扣案改造槍枝一枝（含瞄準器
    ）為違禁物，高壓空氣鋼瓶、鋼珠十五粒，為被告丁○○所有，供犯罪所用之物
    ，分別依刑法第三十八條第一項第一款與第二款規定宣告沒收。至照明設備因非
    供犯罪所用之物不予沒收。
四、被告丙○○經合法傳喚，無正當理由不到庭，不待其陳述逕行判決。
據上論斷，應依刑事訴訟法第三百七十一條、第三百六十九條第一項前段、第三百六
十四條、第二百九十九條第一項前段、槍砲彈藥刀械管制條例第十一條第一項、第四
項、刑法第十一條前段、第五十九條、第四十二條第二項前段、第七十四條第一款、
第三十八條第一項第一、二款、罰金罰鍰提高標準條例第二條判決如主文。
本案經檢察官蘇南桓到庭執行職務。
中    華    民    國      九十一      年      一      月      十七      日
                                  臺灣高等法院臺南分院刑事第二庭
                                      審判長法官  游    明    仁
                    法官  陳    清    溪
                                            法官  蘇    重    信
右正本證明與原本無異。
如不服本判決，應於判決送達後十日內向本院提出上訴狀，其未敘述理由者並應於提
出上訴狀後十日內向本院補提理由書（應附繕本)。
                                      法院書記官  李    珍    鳳
中    華    民    國      九十一      年      一      月      十八      日
附錄法條：
槍砲彈藥刀械管制條例第十一條
未經許可，製造、販賣或運輸第四條第一項第一款所稱其他可發射金屬或子彈具有殺
傷力之各式槍砲者，處五年以上有期徒刑，併科新臺幣一千萬元以下罰金。
未經許可，轉讓、出租或出借前項所列槍砲者，處三年以上十年以下有期徒刑，併科
新臺幣七百萬元以下罰金。
意圖供自己或他人犯罪之用，而犯前二項之罪者，處無期徒刑或七年以上有期徒刑，
併科新臺幣一千萬元以下罰金。
未經許可，持有、寄藏或意圖販賣而陳列第一項所列槍砲者，處一年以上七年以下有
期徒刑，併科新臺幣七百萬元以下罰金。
第一項至第三項之未遂犯罰之。
